臺灣士林地方法院刑事裁定
111年度聲字第1079號
聲  請  人  
即  被  告  張凱立



選任辯護人  謝宗安律師
上列聲請人即被告因詐欺案件（本院111年度易字第231號），聲
請具保停止羈押，本院裁定如下：
    主  文
聲請駁回。
    理  由
一、聲請意旨略以：聲請人即被告張凱立（下稱被告）並未對告
    訴人施用詐術致告訴人陷於錯誤，被告與告訴人間為正常之
    靈骨塔交易，被告無詐欺行為，故無犯罪嫌疑。又被告位於
    臺北市○○區○○路0段000巷000○0號之住所係老舊之眷村，無
    道路可直接通達，需仰賴附近店家之小通道對外聯繫，致郵
    差投遞信件不易，經與里長、鄰居溝通後，係將信箱設置在
    臺北市○○區○○路0段000巷000號外側圍牆，非自家住宅前，
    因被告無查看信箱信件之習慣，始未收到傳票致不知要開庭
    ，被告實非無故不到庭，爰依法聲請以具保或限制住居等方
    式以停止羈押等語。
二、按被告、得為其輔佐人之人或辯護人，得隨時具保，向法院
    聲請停止羈押，刑事訴訟法第110條第1項定有明文。應否准
    許停止羈押之聲請，除有刑事訴訟法第114條各款所列情形
    之一不得駁回者外，自應檢視當初羈押被告之原因、必要性
    是否繼續存在進行論斷。所謂羈押之原因，即刑事訴訟法第
    101條第1項或第101條之1第1項各款所定情形；所謂羈押必
    要性，係由法院就具體個案，依職權衡酌是否有非予羈押顯
    難保全證據或難以遂行訴訟程序者為依據，法院在不違背通
    常生活經驗之定則或論理法則時，依法自有審酌認定之職權
    。又關於羈押與否之審查，其目的僅在判斷有無實施羈押強
    制處分之必要，並非認定被告有無犯罪之實體審判程序，故
    關於羈押之要件，無須經嚴格證明，以經釋明得以自由證明
    為已足；至於被告是否成立犯罪，乃本案實體上應予判斷之
    問題。而審酌被告有無羈押之必要，除被告犯罪嫌疑已屬重
    大外，自當基於偵查、訴訟進行程度、犯罪性質、犯罪實際
    情狀及其他一切情事，審慎斟酌有無上開保全或預防目的，
    依職權妥適裁量，俾能兼顧國家刑事追訴、刑罰權之順暢執
    行及人權保障。
三、經查：
  ㈠被告因詐欺案件，前經本院訊問後，認其涉犯刑法第339條第
    1項詐欺取財罪嫌，犯罪嫌疑重大，且被告於本案係第2次經
    通緝到案，於111年即有6次遭通緝之紀錄，足認被告有逃亡
    之事實，本案非予羈押，顯難進行追訴、執行，而有羈押之
    必要，爰依刑事訴訟法第101條第1項第1款之規定，於民國1
    11年8月27日起羈押3月。
  ㈡被告固以前詞聲請具保停止羈押，惟查：被告於本院準備程
    序時坦承有收受告訴人交付之新臺幣（下同）405萬元，並
    有卷內證據可資佐證，足認被告犯罪嫌疑重大；又被告係經
    通緝到案，被告於111年9月間係以同住之祖母因有老年健忘
    症，常將掛號信隨意放置，致被告不知開庭時間，始未到庭
    云云為由聲請交保，今則以信箱未設置於自家門口而未查看
    信件為由說明未到庭之理由，其前後以不同理由解釋自己為
    何未收到傳票之說法，已令人懷疑；且被告自105年10月7日
    遷入上開住所後，迄今已有15次遭院檢通緝紀錄，有戶役政
    連結作業系統、臺灣高等法院通緝記錄表在卷可佐，衡諸被
    告近6年來均居住於同一住所，其所稱之收信不易已非一朝
    一夕之事，況且被告近幾年來屢遭通緝，理當特別注意司法
    文書之收受，是其辯稱係因信箱未設置在自家門口而未查看
    信件云云，顯係卸責之詞，不足採信，益見有事實足認被告
    有逃亡之虞。再審酌被告所為本案犯行，被害金額高達405
    萬元，犯罪情節非輕，經權衡國家刑事司法權之有效行使、
    社會秩序及公共利益、被告人身自由之私益及防禦權受限制
    之程度，並為確保日後審理之順利進行，認對被告維持羈押
    處分核屬適當及必要，尚難以具保替代羈押。從而，被告聲
    請具保停止羈押，核無理由，應予駁回。
四、依刑事訴訟法第220條，裁定如主文。 　
中　　華　　民　　國　　111 　年　　10　　月　　19　　日
              刑事第二庭審判長法  官  楊秀枝
                              法  官  謝當颺
                              法  官  陳孟皇
以上正本證明與原本無異。
如不服本裁定應於送達後5日內向本院提出抗告狀。
因疫情而遲誤不變期間，得向法院聲請回復原狀。
                              書記官  張嫚凌
中　　華　　民　　國　　111 　年　　10　　月　　20　　日